臺灣高雄地方法院刑事判決　　　　　　100年度審易字第836號
公　訴　人　臺灣高雄地方法院檢察署檢察官
被　　　告　鍾樹欽
上列被告因竊盜案件，經檢察官提起公訴（100 年度偵字第493
號），本院以簡式審判程序審理，判決如下：
    主  文
鍾樹欽犯踰越安全設備、夜間侵入住宅竊盜罪，累犯，處有期徒
刑壹年。
    事  實
一、鍾樹欽前於民國93年間，因竊盜案件，經臺灣高等法院高雄
    分院以94年度上易字第151 號判決判處有期徒刑8 月確定（
    下稱第1 案）；復於95年間，因脫逃案件，經本院以95年度
    簡字第4989號判決判處有期徒刑4 月確定（下稱第2 案）；
    又因竊盜、偽造文書等罪，經本院以95年度訴字第2593號判
    決分別判處有期徒刑1 年、8 月、6 月，應執行有期徒刑2
    年確定（下稱第3 案），嗣前開第2 、3 案經法院裁定減刑
    及定應執行刑為有期徒刑1 年1 月確定，與第1 案接續執行
    ，於97年4 月12日縮刑期滿執行完畢。另於99年間，復因竊
    盜案件，經本院以99年度審易字第3871號判處有期徒刑10月
    確定（現入監執行中）。詎猶不知悔改，意圖為自己不法之
    所有，於99年5 月3 日凌晨3 時14分許，駕駛車牌號碼F6-3
    112 號自用小客車（車主為其前配偶許梅芳），停放在高雄
    市○○區○○路34巷18弄口，再步行尋找可下手行竊目標，
    見孫美雲位於同路140 巷24號住處後方之廚房窗戶未上鎖，
    即自該後門廚房窗戶，以踰越窗戶之安全設備之方式，進入
    屋內，徒手竊取孫美雲所有之皮包1 個（內含新臺幣【下同
    】5,000 元），及其配偶林國良之身分證、健保卡、殘障手
    冊及印章5 枚，得手後駕駛車牌號碼F6-3112 號自小客車離
    去。嗣孫美雲於99年5 月4 日上午發現住處遭竊報警處理，
    經警調閱監視路口監視器錄影畫面，循線查悉上情。
二、案經高雄市政府警察局苓雅分局移送臺灣高雄地方法院檢察
    署檢察官偵查起訴。
    理  由
一、本件被告鍾樹欽所犯為死刑、無期徒刑、最輕本刑為3 年以
    上有期徒刑以外之罪，其於準備程序進行中，就被訴事實為
    有罪之陳述，經本院告知簡式審判程序之旨，並聽取當事人
    之意見後，合議庭認宜進行簡式審判程序，爰依刑事訴訟法
    第273 條之1 第1 項規定，裁定由受命法官獨任進行簡式審
    判程序，合先敘明。
二、上揭事實，業據被告於偵查、審理中均坦承不諱，核與證人
    孫美雲於警詢之證述情節相符，復有被告丟棄印章地點照片
    2 張、監視器翻拍照片8 張在卷可佐。足認被告上開自白與
    事實相符，自可採為認定事實之證據，其上開加重竊盜之犯
    罪事實，堪以認定。本件事證明確，應予依法論科。
三、比較新舊法部分：
    按行為後法律有變更者，適用行為時之法律。但行為後之法
    律有利於行為人者，適用最有利於行為人之法律，刑法第2
    條第1 項定有明文。查本件被告行為後，刑法第321 條業於
    100 年1 月26日修正公布，於100 年1 月28日生效，修正前
    之刑法第321 條第1 項規定「犯竊盜罪而有下列情形之一者
    ，處6 月以上、5 年以下有期徒刑：一、於夜間侵入住宅或
    有人居住之建築物、船艦或隱匿其內而犯之者。... 。六、
    在車站或埠頭而犯之者。」而修正後之該條項，則增列法定
    刑得併科罰金刑，修正為「犯竊盜罪而有下列情形之一者，
    處6 月以上、5 年以下有期徒刑，得併科新臺幣10萬元以下
    罰金」，且將第1 款修正為「侵入住宅或有人居住之建築物
    、船艦或隱匿其內而犯之者。」，及第6 款修正為「在車站
    、埠頭、航空站或其他供水、陸、空公眾運輸之舟、車、航
    空機內而犯之者。」，比較新舊法結果，修正後之規定較不
    利於被告，是應依被告行為時即修正前之規定處斷。
四、核被告所為，係犯100 年1 月26日修正前之刑法第321 條第
    1 項第1 款、第2 款之踰越安全設備、夜間侵入住宅竊盜罪
    。又被告前有如事實欄所示犯罪科刑及執行情形，有臺灣高
    等法院被告前案紀錄表1 份可按，其於受徒刑之執行完畢後
    ，5 年以內故意再犯本件有期徒刑以上之罪，為累犯，應依
    刑法第47條第1 項加重其刑。本院審酌被告前有竊盜前科，
    猶不知警惕，復於夜間踰越窗戶、侵入他人住宅行竊，對社
    會治安所生危害非輕，不宜輕罰；另考量被告於本院坦承犯
    行，所竊取之物僅印章5 枚由被害人領回（被告處分竊取之
    物等情形均詳附表），有贓物認領保管單1 紙在卷可佐，及
    被告犯罪之動機、目的、手段等一切情狀，認檢察官求刑有
    期徒刑1 年2 月稍嫌過重，爰酌情量處如主文所示之刑，以
    資懲儆。
據上論斷，應依刑事訴訟法第273 條之1 第1 項、第299 條第1
項前段，刑法第2 條第1 項，100 年1 月26日修正前之刑法第32
1 條第1 項第1 款、第2 款，刑法第47條第1 項，判決如主文。
本案經檢察官余彬誠到庭執行職務。
中    華    民    國   100    年    5     月    11    日
                  刑事第十庭  法  官  楊佩蓉
以上正本證明與原本無異。
如不服本判決應於收受送達後10日內向本院提出上訴書狀，並應
敘述具體理由；如未敘述上訴理由者，應於上訴期間屆滿後20日
內向本院補提理由書（均須按他造當事人之人數附繕本）「切勿
逕送上級法院」。
中    華    民    國   100    年    5     月    11    日
                              書記官  陳蓉柔
附錄本案判決論罪科刑法條：
100 年1 月26日修正前之刑法第321 條
犯竊盜罪而有左列情形之一者，處6 月以上、5 年以下有期徒刑
：
一、於夜間侵入住宅或有人居住之建築物、船艦或隱匿其內而犯
    之者。
二、毀越門扇、牆垣或其他安全設備而犯之者。
三、攜帶兇器而犯之者。
四、結夥三人以上而犯之者。
五、乘火災、水災或其他災害之際而犯之者。
六、在車站或埠頭而犯之者。
前項之未遂犯罰之。
附表：
┌──┬──────┬────────┬────────┐
│編號│ 失竊物品   │   銷贓方式     │      備註      │
├──┼──────┼────────┼────────┤
│ 1  │皮包1 個及林│隨手丟棄        │未尋獲          │
│    │國良之身分證│                │                │
│    │、健保卡、殘│                │                │
│    │障手冊      │                │                │
├──┼──────┼────────┼────────┤
│ 2  │現金5,000 元│無              │花用殆盡        │
├──┼──────┼────────┼────────┤
│ 3  │印章5枚     │隨手丟棄        │已領回          │
│    │            │                │（贓物認領保管單│
│    │            │                │警卷第19頁 ）   │
└──┴──────┴────────┴────────┘